# 请问天使轮融资的处理

提问人：原来你就在这里 时间：2017-02-05 11:57:27
请问各位大神，高科技初创公司，注册资本 100 万，准备启动天使轮融资，拟出让10%股权融资 200 万，如果收到投资款，是不是应该 200 万中的11.1万计入实收资本，余下的都计入资本公积？ 整体的会计处理是： 借：银行存款 2 000 000 贷：实收资本——投资人 111 000 资本公积 1 889 000
请问是这样吗？

回答人：chenyiwei
要考虑接受的融资，是否存在被投资公司和投资人之间的对赌条款，如承诺业绩完不成时需由被投资公司按一定价格回购这部分出资等。如果存在此类约定（当然其合规性是值得商榷的），则在回购义务解除之前，被投资方应将接受投资的款项确认为负债。 另外，如果约定投资人在投资后一段时间内享受保底分红的，则保底分红款应按其折现值确认为负债，所获得的融资款扣除该负债的初始计量金额后，剩余部分才可作为权益。
如果确实全部作为权益，则需明确“拟出让10%股权融资 200 万”的具体含义。如果是投资人在增资扩股后的被投资企业中占 10 ％股权，则增加的实收资本应为 100 ／0.9－ 100 ＝11.11万元。